【裁判字號】    97,交易,775
【裁判日期】    980119
【裁判案由】    公共危險
【裁判全文】
臺灣臺北地方法院刑事判決             97年度交易字第775號
公  訴  人  臺灣臺北地方法院檢察署檢察官
被      告  甲○○
上列被告因公共危險案件，經檢察官提起公訴（九十七年度偵字
第二五八九七號），嗣於本院準備程序進行中，被告就被訴事實
為有罪之陳述，經本院合議庭裁定改行簡式審判程序，本院判決
如下：
    主  文
甲○○服用酒類，不能安全駕駛動力交通工具而駕駛，累犯，處
有期徒刑陸月，如易科罰金，以新臺幣壹仟元折算壹日。
    事  實
一、甲○○前曾因妨害自由案件，經本院於民國九十三年一月九
    日以九十二年訴字第一二八八號判決判處有期徒刑五月確定
    ，而於九十三年四月二十三日，徒刑易科罰金執行完畢，又
    因竊盜案件，經本院於九十四年十月三十一日以九十四年度
    簡字第七六九號判決判處有期徒刑四月確定，在九十四年十
    二月三十日入監執行，而於九十五年二月二十四日徒刑易科
    罰金執行完畢出監，復因公共危險案件，經本院於九十六年
    十一月二十六日以九十六年度北交簡字第二五四七號判決判
    處有期徒刑五月確定，甫於九十七年二月十二日徒刑易科罰
    金執行完畢。詎其猶不知悔改，竟於九十七年十一月二日夜
    間八時許，在臺北市○○區○○路上檳榔攤內飲用酒類後，
    明知已達不能安全駕駛動力交通工具之程度，竟仍騎乘ＣＲ
    Ｖ－六三五號重型機車上路，嗣於同日夜間九時十九分許，
    行經臺北市松山區○○○路○段與塔悠路口時，為警攔檢盤
    查，當場對甲○○施予呼氣酒精濃度檢測，測得其呼氣所含
    酒精濃度達每公升一點三三毫克，始悉上情。
二、案經臺北市政府警察局松山分局報告臺灣臺北地方法院檢察
    署檢察官偵查起訴。甲○○於準備程序進行中就被訴事實為
    有罪之陳述，經合議庭裁定改行簡式審判程序。
    理  由
一、上揭事實，業據被告於警詢時、偵查中檢察官訊問時及本院
    準備程序中及審理時審理時均坦承不諱，並有酒精濃度測試
    單、臺北市政府警察局松山分局汽機車駕駛人酒後生理平衡
    檢測紀錄表、刑法第一百八十五條之三案件測試觀察紀錄表
    及臺北市政府警察局舉發違反道路交通管理事件通知單各一
    紙等件在卷（見臺灣臺北地方法院檢察署九十七年度偵字第
    二五八九號卷第一二頁至第一五頁）可佐，足徵被告任意性
    自白與事實相符，應堪採信。次按，刑法第一百八十五條之
    三所規定服用酒類，不能安全駕駛動力交通工具而駕駛者，
    應負刑事責任，揆其立法目的本在藉抽象危險犯之犯罪構成
    要件，以嚇阻酒後駕車者對道路交通安全之危害，而所謂不
    能安全駕駛之認定，並無一定之數值可供界定，而係由法院
    以一般社會通念之客觀標準，足生公共危險時即足；次按行
    為人飲酒後如其呼氣酒精濃度達於每公升零點五毫克時，即
    有反應較慢、感覺降低及影響駕駛之中毒症狀，業據行政院
    國軍退除役官兵輔導委員會臺北榮民總醫院八十八年八月五
    日（八八）北總內字第二六八六八號函示明確。本件被告於
    前揭時間、地點，飲用酒類後，猶騎乘前開重型機車上路，
    行經臺北市松山區○○○路○段與塔悠路口時，為警攔檢盤
    查，當場對甲○○施予呼氣酒精濃度檢測，測得其呼氣所含
    酒精濃度達每公升一點三三毫克，已如前述，其呼氣所含酒
    精濃度達每公升一點三三毫克，有反應較慢、感覺降低、影
    響駕駛等輕度到中度中毒症狀，顯然已達不能安全駕駛動力
    交通工具而仍然駕駛。綜上所述，本件事證明確，被告犯行
    堪以認定，應依法論科。
二、核被告所為，係犯刑法第一八五條之三之服用酒類不能安全
    駕駛動力交通工具而駕駛罪。查被告前曾因妨害自由案件，
    經本院於九十三年一月九日以九十二年訴字第一二八八號判
    決判處有期徒刑五月確定，而於九十三年四月二十三日，徒
    刑易科罰金執行完畢，又因竊盜案件，經本院於九十四年十
    月三十一日以九十四年度簡字第七六九號判決判處有期徒刑
    四月確定，在九十四年十二月三十日入監執行，而於九十五
    年二月二十四日徒刑易科罰金執行完畢出監，復因公共危險
    案件，經本院於九十六年十一月二十六日以九十六年度北交
    簡字第二五四七號判決判處有期徒刑五月確定，甫於九十七
    年二月十二日徒刑易科罰金執行完畢等情，有臺灣高等法院
    被告前案紀錄表（見本院卷第三頁至第一一頁）附卷可參，
    其受徒刑之執行完畢，五年內故意再犯本件最重為有期徒刑
    以上之罪，為累犯，應依刑法第四十七條第一項之規定加重
    其刑。爰審酌被告前已有服用酒類不能安全駕駛動力交通工
    具而駕駛，遭本院判處有期徒刑五月之素行，仍不知悔悟，
    明知酒醉不得騎乘重型機車上路，竟於服用酒類，呼氣所含
    酒精濃度高達每公升一點三三毫克，酒後注意力降低，已達
    不能安全駕駛動力交通工具之程度後，猶逞能騎乘重型機車
    上路，危及道路交通安全，缺乏尊重其他用路人生命財產安
    全之觀念，惟念其犯後尚知坦承犯行，已見悔意，態度頗佳
    ，暨被告之生活狀況、智識程度等一切情狀，量處如主文所
    示之刑，並諭知易科罰金之折算標準。
據上論斷，應依刑事訴訟法第二百八十四條之一、第二百七十三
條之一第一項、第二百九十九條第一項前段，刑法第一百八十五
條之三、第四十七條第一項、第四十一條第一項前段，刑法施行
法第一條之一第一項，判決如主文。
本案經檢察官賴秋萍到庭執行職務。
中    華    民    國    98    年    1    月     19    日
                  交通法庭    法  官  鄭昱仁
以上正本證明與原本無異。
如不服本判決應於收受送達後10日內向本院提出上訴書狀，並應
敘述具體理由；其未敘述上訴理由者，應於上訴期間屆滿後20日
內向本院補提理由書（均須按他造當事人之人數附繕）「切勿逕
送上級法院」。
                              書記官  宋德華
中    華    民    國    98    年    1    月     19    日
附錄本案論罪科刑法條：
中華民國刑法第185條之3
服用毒品、麻醉藥品、酒類或其他相類之物，不能安全駕駛動力
交通工具而駕駛者，處一年以下有期徒刑、拘役或科或併科十五
萬元以下罰金。


司法院資訊處製作；財團法人民間司法改革基金會備份。
